臺灣臺北地方法院民事判決
111年度訴字第2276號
原      告  臺灣銀行股份有限公司

法定代理人  許志文  
訴訟代理人  曾耀群  
被      告  李柏諺即忠一商行



            李志岱  
上列當事人間請求清償借款事件，本院於民國111年10月19日言
詞辯論終結，判決如下：
    主  文
被告應連帶給付原告新臺幣壹佰玖拾陸萬肆仟伍佰捌拾捌元，及
如附表二所示之利息、違約金。
原告其餘之訴駁回。
訴訟費用新臺幣貳萬零伍佰零參元由被告連帶負擔。
　　事實及理由
壹、程序方面
一、按關於由一定法律關係而生之訴訟，當事人得以文書合意定
    第一審管轄法院，民事訴訟法第24條定有明文。查兩造已於
    放款借據（青年創業及啟動金貸款-壹佰萬元以下專用）（
    下稱青年貸款）及放款借據（政策性貸款專用）（下稱政策
    貸款）一般條款第23條約定，就該等契約所載之法律關係涉
    訟時，合意以本院為第一審管轄法院（見本院卷第14、15、
    21頁），故本院就本件訴訟有管轄權，合先敘明。
二、被告李柏諺即忠一商行、李志岱（下合稱被告，如單指其一
    ，各稱李柏諺、李志岱）經合法通知，未於言詞辯論期日到
    場，核無民事訴訟法第386條各款所列情形，爰依原告之聲
    請，由其一造辯論而為判決。
貳、實體方面
一、原告主張：李柏諺為所營商行創業及周轉，於民國109年10
    月26日邀同李志岱為連帶保證人，與伊簽訂青年貸款借據及
    政策貸款借據，各向伊借款新臺幣（下同）100萬元，雙方
    約定借款期間為109年10月26日起至115年10月26日止，借款
    金額匯入被告指定帳戶，利息採中華郵政股份有限公司2年
    期定期儲金機動利率加碼週年利率0.575%計息，並約定自撥
    款後前1年按月繳息，第2年起，以每個月為1期，被告應按
    期於每月26日依年金法平均攤還本息，倘遲延還本或付息，
    自轉列催收款項之日起，前項所定本金遲延利息加碼週年利
    率1%固定計算，另逾期在6個月以內部分，按上開利率10%，
    逾期超過6個月部分，按上開利率20%計付違約金。被告未依
    約繳納帳款，迄今尚欠本金196萬4,588元及依約計算之利息
    與違約金未據清償，其所欠款項視為全部到期。又李志岱為
    上開債務之連帶保證人，應連帶負清償責任。爰依消費借貸
    及連帶保證之法律關係為請求等語，並聲明：被告應連帶給
    付原告如附表一所示之本金、利息及違約金。
二、被告未於言詞辯論期日到場，亦未提出書狀作任何聲明或陳
    述。
三、經查，原告就所主張之事實，業據提出青年貸款借據、政策
    貸款借據、帳務查詢資料、存款利率等件為證（見本院卷第
    11至30頁、第35至36頁），固堪認原告主張李柏諺向其貸款
    後，尚積欠本金196萬4,588元未清償，及李志岱為上開借款
    之連帶保證人等節屬實。惟就青年貸款部分，依青年貸款借
    據一般條款第1節第4條約定：「本借款利息按年率1.42%浮
    動計算，…。上開借利率係按乙方（即原告，下同）訂約日
    中華郵政股份有限公司（下稱中華郵政）二年期定期儲金機
    動利率（按：下稱中華郵政機動利率）即年率0.845%加計加
    碼年率0.575%訂定。」（見本院卷第11頁），上開約定雖載
    借款利息按年率按1.42%浮動計算，然並未見有借款利率得
    於中華郵政機動利率調整時隨之調整之明文，且又已明約借
    款利率係按訂約時中華郵政機動利率即年率0.845%加計加碼
    年率0.575%訂定，足認該約定之借款利率實屬固定利率而非
    變動利率，是原告主張青年貸款之借款利率應採變動利率計
    算，依中華郵政機動利率變動計算等節，應非可採，其就青
    年貸款部分之利息、違約金僅得依固定利率1.42%為基準計
    算（即如附表二編號1、2所示）。至政策貸款部分，依政策
    貸款借據一般條款第1節第4條第1項約定：「本借款利息按
    年率1.42%計算，上開借款利率係按乙方訂約中華郵政股份
    有限公司郵政儲金二年期定期儲蓄存款機動利率（下稱郵政
    儲金定儲機動利率）加計加碼年率0.575%計算，並於上開郵
    政儲金定儲機動利率調整時，自調整日起，按調整後之郵政
    儲金定儲機動利率加上上開加碼年率計算。」（見本院卷第
    17頁），已明約政策貸款之借款利率將隨郵政儲金定儲機動
    利率變動計算，是此部分借款之借款利率即得隨郵政儲金定
    儲機動利率變動，並依此計算利息、違約金（即如附表二編
    號3、4所示）。從而，原告依消費借貸、連帶保證之法律關
    係，請求被告連帶給付如附表二所示本金、利息及違約金，
    為有理由，應予准許，逾此範圍之請求，即無理由，應予駁
    回。
四、訴訟費用負擔之依據：民事訴訟法第79條、第85條第2項。
中　　華　　民　　國　　111 　年　　10　　月　　26　　日
                  民事第六庭  審判長法　官　許純芳
　　　　　　　　　
　　　　　　　　　　　　　　　　　　法　官　石珉千
　　　　　　　　　　　　　　　　　　
　　　　　　　　　　　　　　　　　　法　官　許柏彥
以上正本係照原本作成。
如對本判決上訴，須於判決送達後20日內向本院提出上訴狀。如
委任律師提起上訴者，應一併繳納上訴審裁判費。
中　　華　　民　　國　　111 　年　　10　　月　　26　　日
                                    書記官  蔡庭復
附表一：
原告請求之金額、利息及違約金（時間：民國/幣別：新臺幣）
編號 請求金額 計息本金 利息計算期間及利率 違約金計算期間及方式 1 4萬7,582元 4萬7,582元  自111年1月26日起至111年4月21日止，按週年利率1.42%計算；自111年4月22日起至清償日止，按週年利率2.67%計算 自111年2月26日起至111年4月21日止，按週年利率0.142%計算；自111年4月22日起至111年8月26日止，按週年利率0.267%計算；自111年8月27日起至清償日止，按週年利率0.534%計算 2 93萬4,712元 93萬4,712元 自110年11月26日起至111年4月21日止，按週年利率1.42%計算；自111年4月22日起至清償日止，按週年利率2.67%計算 自110年12月26日起至111年4月21日止，按週年利率0.142%計算；自111年4月22日起至111年6月26日止，按週年利率0.267%計算；自111年6月27日起至清償日止，按週年利率0.534%計算 3 4萬7,582元 4萬7,582元 自111年1月26日起至111年4月21日止，按週年利率1.42%計算；自111年4月22日起至清償日止，按週年利率2.67%計算 自111年2月26日起至111年4月21日止，按週年利率0.142%計算；自111年4月22日起至111年8月26日止，按週年利率0.267%計算；自111年8月27日起至清償日止，按週年利率0.534%計算 4 93萬4,712元 93萬4,712元 自110年11月26日起至111年4月21日止，按週年利率1.42%計算；自111年4月22日起至清償日止，按週年利率2.67%計算 自110年12月26日起至111年4月21日止，按週年利率0.142%計算；自111年4月22日起至111年6月26日止，按週年利率0.267%計算；自111年6月27日起至清償日止，按週年利率0.534%計算 

附表二：
本院判准之金額、利息及違約金（時間：民國/幣別：新臺幣）
編號 請求金額 計息本金 利息計算期間及利率 違約金計算期間及方式 1 4萬7,582元 4萬7,582元  自111年1月26日起至111年4月21日止，按週年利率1.42%計算；自111年4月22日起至清償日止，按週年利率2.42%計算 自111年2月26日起至111年4月21日止，按週年利率0.142%計算；自111年4月22日起至111年8月26日止，按週年利率0.242%計算；自111年8月27日起至清償日止，按週年利率0.484%計算 2 93萬4,712元 93萬4,712元 自110年11月26日起至111年4月21日止，按週年利率1.42%計算；自111年4月22日起至清償日止，按週年利率2.42%計算 自110年12月26日起至111年4月21日止，按週年利率0.142%計算；自111年4月22日起至111年6月26日止，按週年利率0.242%計算；自111年6月27日起至清償日止，按週年利率0.484%計算 3 4萬7,582元 4萬7,582元 自111年1月26日起至111年4月21日止，按週年利率1.42%計算；自111年4月22日起至清償日止，按週年利率2.67%計算 自111年2月26日起至111年4月21日止，按週年利率0.142%計算；自111年4月22日起至111年8月26日止，按週年利率0.267%計算；自111年8月27日起至清償日止，按週年利率0.534%計算 4 93萬4,712元 93萬4,712元 自110年11月26日起至111年4月21日止，按週年利率1.42%計算；自111年4月22日起至清償日止，按週年利率2.67%計算 自110年12月26日起至111年4月21日止，按週年利率0.142%計算；自111年4月22日起至111年6月26日止，按週年利率0.267%計算；自111年6月27日起至清償日止，按週年利率0.534%計算